【裁判字號】    94,訴,3802
【裁判日期】    950126
【裁判案由】    毒品危害防制條例
【裁判全文】
台灣台中地方法院刑事判決              94年度訴字第3802號
公  訴  人  台灣台中地方法院檢察署檢察官
被      告  甲○○
                    國民
上列被告因毒品危害防制條例案件，經檢察官提起公訴（94年度
毒偵字第5816號），並經該署檢察官移請併案審理（95年度毒偵
字第29號），經本院合議庭裁定，由受命法官依法獨任進行簡式
審判程序判決如下：
    主  文
甲○○連續施用第一級毒品，累犯，處有期徒刑拾月。
    事  實
一、甲○○素行不佳，前曾犯違反家庭暴力防治法、竊盜、違反
    毒品危害防制條例等罪，甲○○前因施用毒品案件，先後二
    次經觀察、勒戒後，均認無繼續施用毒品傾向，由台灣台中
    地方法院檢察署檢察官各於民國（下同）八十九年二月三日
    、九十年十二月三十一日，分別以八十九年度毒偵字第六六
    九號、九十年度毒偵字第五一○六號為不起訴處分確定。復
    於九十一年間因施用第一級毒品海洛因及第二級毒品安非他
    命犯行，先送強制戒治（於九十二年四月三十日強制戒治期
    滿、同年五月一日釋放），並由台灣台中地方法院檢察署檢
    察官提起公訴，經本院以九十一年度訴字第二四八八號判處
    有期徒刑六月、八月，定應執行有期徒刑一年確定在案；又
    其前於九十一年間另因竊盜案件，經本院判處有期徒刑九月
    ，嗣後合併定其應執行刑為有期徒刑一年八月確定，於九十
    四年一月十日假釋期滿而執行完畢。詎仍不知悔改，復基於
    施用第一級毒品海洛因之概括犯意，連續自九十四年八月二
    十五日下午十五時許起至同年九月九月下午十六時許止在其
    台中縣龍井鄉○○村○○路四十九號之四住處，以將第一級
    毒品海洛因摻入香煙內吸食其所產生之煙霧之方式，前後共
    施用第一級毒品海洛因約四次；嗣於九十四年九月十日晚上
    二十三時二十分許，在臺中縣警察局烏日分局大肚分駐所接
    受採尿檢驗而查悉上情。甲○○再基於前開施用第一級毒品
    海洛因之概括犯意，連續自前開遭警查獲釋放之日後至同年
    十一月二十一日下午十五時許止，在其上開住處以前開方式
    再前後共施用第一級毒品海洛因約四次。其後，於九十四年
    十一月二十三日凌晨一時許，在台中縣烏日鄉○○路○段三
    ○九號臺中縣警察局烏日分局內被警採尿送驗，結果呈嗎啡
    陽性反應，因而為警二度查獲。
二、案經臺中縣警察局烏日分局報請臺灣台中地方法院檢察署檢
    察官偵查起訴，並經臺中縣警察局烏日分局報請該署檢察官
    移請併案審理。
    理  由
一、按除被告所犯為死刑、無期徒刑、最輕本刑為三年以上有期
    徒刑之罪或高等法院管轄第一審案件者外，於前條第一項程
    序進行中，被告先就被訴事實為有罪之陳述時，審判長得告
    知被告簡式審判程序之旨，並聽取當事人、代理人、辯護人
    及輔佐人之意見後，裁定進行簡式審判程序，刑事訴訟法第
    二百七十三條之一第一項定有明文。本件被告所犯係死刑、
    無期徒刑、最輕本刑為三年以上有期徒刑以外之罪，其於準
    備程序中就被訴事實為有罪之陳述，且經審判長告知被告簡
    式審判程序之旨，並聽取公訴人及被告之意見後，本院合議
    庭認為適宜而裁定由受命法官獨任進行簡式審判程序，合先
    敘明。
二、上揭事實，業據被告甲○○於本院審理時坦承不諱，而被告
    為警查獲，經警採其尿液送請詮昕科技股份有限公司鑑定結
    果，呈嗎啡陽性反應，此有該公司九十四年九月二十七日第
    00000000號、九十四年十二月七日第四Ｂ三○○○
    一五號濫用藥物尿液檢驗報告各一份附卷可稽，此外，復有
    前揭臺灣台中地方法院檢察署不起訴處分書及被告之刑案資
    料查註紀錄表、臺灣高等法院被告全國前案紀錄表各一份、
    員警職務報告、現場圖各二紙附卷可稽，足認被告甲○○自
    白，核與事實相符，堪予採信，事證至臻明確，被告甲○○
    違反毒品危害防制條例犯行洵堪認定。
三、按海洛因係毒品危害防制條例第二條第二項第一款所定之第
    一級毒品，不得非法施用，是核被告甲○○所為，係犯毒品
    危害防制條例第十條第一項之施用第一級毒品罪。被告施用
    第一級毒品前後持有第一級毒品之低度行為，應為其施用第
    一級毒品之高度行為所吸收，不另論罪。被告先後約八次施
    用第一級毒品海洛因之行為，時間緊接，犯罪構成要件相同
    ，顯係出於概括之犯意為之，為連續犯，應依刑法第五十六
    條之規定以一罪論，並加重其刑。又公訴人起訴事實雖未敘
    及被告起訴事實外之其餘約三次施用第一級毒品海洛因之犯
    行（按公訴人僅起訴一次而已），然該部分事實與公訴人起
    訴之犯罪事實既具連續犯，屬裁判上一罪關係，依審判不可
    分之原則，亦為起訴效力所及，自為本院審理論究範圍，併
    予敘明。再公訴人移請併案審理部分與起訴書論罪科刑部分
    為連續犯，屬裁判上一罪關係，依審判不可分之原則，亦為
    起訴效力所及，自為本院審理論究範圍，亦併予敘明。查被
    告甲○○前曾於九十一年間因施用第一級毒品海洛因及第二
    級毒品安非他命犯行，先送強制戒治（於九十二年四月三十
    日強制戒治期滿、同年五月一日釋放），並由台灣台中地方
    法院檢察署檢察官提起公訴，經本院以九十一年度訴字第二
    四八八號判處有期徒刑六月、八月，定應執行有期徒刑一年
    確定在案；又其前於九十一年間另因竊盜案件，經本院判處
    有期徒刑九月，嗣後合併定其應執行刑為有期徒刑一年八月
    確定，於九十四年一月十日假釋期滿而執行完畢，此有臺灣
    台中地方法院檢察署刑案資料查註紀錄表在卷可按，其於五
    年之內再犯有期徒刑以上之本罪，係屬累犯，應依刑法第四
    十七條之規定，遞予加重其刑。爰審酌被告甲○○犯罪之動
    機、目的、手段、品行不佳，詳如前述，此有台灣台中地方
    法院檢察署刑案資料查註紀錄表一份在卷可按，被告曾有施
    用毒品不良素行，經執行完畢後，仍不知警惕，再次施用毒
    品，經檢察官依初次勒戒、觀察後無繼續施用傾向為不起訴
    處分確定後，仍不知悔改警惕，猶繼續施用毒品不輟，情節
    非輕，有失政府制定毒品危害防制條例之立法美意，本不宜
    寬貸，惟此乃自戕且容易成癮之行為，從另一角度觀察，應
    視同病人看待，及犯後已坦承犯行，態度良好等一切情狀，
    量處如主文所示之刑，以資懲儆。
據上論斷，應依刑事訴訟法第二百九十九條第一項前段、第二百
七十三條之一第一項，毒品危害防制條例第十條第一項，刑法第
十一條前段、第五十六條、第四十七條，判決如主文。
中    華    民    國    95    年    1     月    26    日
                  刑事第八庭    法  官  洪俊誠
以上正本證明與原本無異。
如不服本判決，應於判決送達後十日內向本院提出上訴狀，上訴
於臺灣高等法院臺中分院(須附繕本)。
                                書記官  蕭榮峰
中    華    民    國    95    年    1     月    26    日
附錄論罪科刑實體法條文：
毒品危害防制條例第十條：
施用第一級毒品者，處六月以上五年以下有期徒刑。
施用第二級毒品者，處三年以下有期徒刑。


司法院資訊處製作；財團法人民間司法改革基金會備份。
